臺灣彰化地方法院民事裁定　100年度事聲字第48號
異　議　人　陳 佳 政
相　對　人　陳 美 樺
　　　　　　洪 仕 漢
上列異議人與相對人間聲請核發支付命令事件，異議人對於民國
100年4月7日本院民事庭司法事務官所為100年度司促字第4381號
駁回其支付命令聲請之裁定，聲明異議，本院裁定如下：
    主    文
原裁定廢棄。
    理    由
一、異議人陳佳政（即債權人）以相對人陳美樺、洪仕漢（即債
    務人）積欠訴外人陳忠義借款2筆共新台幣（下同）815萬元
    ，及自民國88年1月2日起至清償日止，按年息百分之18計算
    之利息，業經本院核發94 年度促字第26974號支付命令確定
    ，而原債權人陳忠義已於88年間，將上開債權中之80萬元及
    其利息轉讓異議人。詎經異議人以存證信函向相對人催索，
    均不獲置理等情為由，聲請本院對相對人核發支付命令，命
    相對人應給付異議人80萬元及自支付命令送達之日起至清償
    日止，按年息百分之18計算之利息。嗣經本院民事庭司法事
    務官以就同一債權，業經本院（誤載為台中地方法院）核發
    支付命令確定，其重複聲請自非適法為由，依民事訴訟法第
    513條第1項規定，以100 年度司促字第4381號裁定駁回其支
    付命令之聲請。異議人不服，提出異議。
二、異議意旨略以：原債權人陳忠義對於相對人之原始債權發生
    於83年至87年間，聲請支付命令時間則為94年。惟陳忠義早
    在89年01月15日即將其上開部分債權轉讓異議人，並書立債
    權轉讓書，近年來異議人雖不斷以電話或當面請求相對人還
    款，最後也在99年寄發存證信函，完成法律程序，為此就前
    開債權，依督促程序對債務人發支付命令等語。
三、按債務人對於支付命令未於法定期間合法提出異議者，支付
    命令與確定判決有同一之效力；確定判決，除當事人外，對
    於訴訟繫屬後為當事人之繼受人者，亦有效力，民事訴訟法
    第521條第1項、第401條第1項分別定有明文。苟支付命令並
    未確定，即無與確定判決相同之效力可言。而當事人繼受訴
    訟標的之法律關係，係在支付命令聲請或訴訟繫屬之前者，
    確定支付命令或判決之效力，亦無從及該繼受人。本件依異
    議人所提本院94 年度促字第26974號支付命令及其確定證明
    書影本，該支付命令僅相對人洪仕漢部分業經確定，原裁定
    認為相對人陳美樺部分亦已確定，已與卷內資料不符。又訴
    外人陳忠義聲請支付命令時間在94年11月間，有支付命令及
    聲請狀影本可參。異議人主張其早在支付命令聲請前之89年
    間，即已受讓取得陳忠義對於相對人之前開部分借款債權及
    利息，顯然異議人並非支付命令聲請或訴訟繫屬後為當事人
    （即陳忠義）之繼受人，自非上開陳忠義對於相對人洪仕漢
    所取得之確定支付命令效力所及之人。原裁定以異議人就同
    一借款債權前已有確定支付命令，為重複聲請為由，駁回異
    議人支付命令之聲請，於法尚有未合。異議意旨，指摘原裁
    定不當，非無理由。爰將原裁定廢棄，由本院民事庭司法事
    務官另為適法之處分。
四、依民事訴訟法第240條之4第3項前段裁定如主文。
中    華    民    國   100    年    4     月    29    日
                          民事第一庭
                              法  官  陳 瑞 水
以上正本係照原本作成。
如對本裁定抗告，須於裁定送達後10日內向本院提出抗告狀，並
繳納抗告費新台幣1000元。
中    華    民    國   100    年    4     月    29    日
                              書記官  莊 素 美